---
title: "Projet Manifold Learning"
author: "HOANG Bich Ngoc, LA Zangda, LEE Chihoon"
date: "14/1/2019"
output: html_document
---
```{r}
rm(list =ls())

```

# 1. Simulation

2 random numbers: $p_{i}$ et $q_{i}$ sampled from uniform distribution with support [0,1]

## Swissroll
- $x_{i}$: data point
- $x_{i} = [t_{i}\cos(t_{i}),t_{i}\sin(t_{i}),30q_{i}]$ where $t_{i}=\frac{3\pi}{2}(1+2p_{i})$

```{r}
# install.packages("rgl")
library(rgl)
library(knitr)
knit_hooks$set(webgl = hook_webgl)
```

```{r swissroll, webgl=TRUE}
#### Swiss roll ####
n <- 1000 # Random position on the parameteric domain.
u <- matrix(runif(2 * n), ncol = 2)

p <- u[,1]
q <- u[,2]

t <- 3 * pi / 2 * (1 + 2 * p)
t_swissroll <- t
# x <- t * cos(t)
# y <- 30 * q
# z <- t * sin(t)

#Jairo's codes
x <- -cos(t) * t
y <- 20 * q
z <- sin(t) * t

swissroll <- cbind(x, y , z)
# plot3d(swissroll[order(t), ], col = rainbow(n), size = 10)
```


## Helix
$x_{i}=[(2+\cos(8p_{i}))\cos(p_{i}),(2+\cos(8p_{i}))\sin(p_{i}),\sin(8p_{i})]$

```{r echo = F }
# #### Helix ####
# x <- (2 + cos(8 * p)) * cos(p)
# y <- sin(8 * p)
# z <- (2 + cos(8 * p)) * sin(p)
# 
# helix <- cbind(x, y, z)
# plot3d(helix[order(t), ], col = rainbow(n), size = 10)

```

```{r helix, webgl=TRUE}
n <- 1000

t <- runif(n, 0, 2 * pi)
t_helix <-t

x <- (2 + cos(8 * t)) * cos(t)
y <- (2 + cos(8 * t)) * sin(t)
z <- sin(8 * t)

helix <- cbind(x, y ,z)
# plot3d(helix[order(t), ], col = rainbow(n), size = 10)

```

## Twinpeaks

$[1-2p_{i},\sin(\pi-2\pi p_{i}),\tanh(3-6q_{i})]$

```{r echo = F}
#### Twinpeaks ####
# x <- 1 - 2 * p
# y <- tanh(3 - 6 * q) 
# z <- sin(pi - 2 * pi * p)
# 
# twinpeaks <- cbind(x, y, z)
# plot3d(twinpeaks[order(t), ], col = rainbow(n), size = 10)
```

```{r twinpeaks, webgl=TRUE}
#### Twinpeaks ####

n <- 1000


x <- runif(n, -1, 1)
y <- runif(n, -1, 1)
z <-  sin(pi * x) * tanh(3 * y)

t_twinpeaks <-x

twinpeaks <- cbind(x, y, z)
# plot3d(twinpeaks[order(x),], col = rainbow(n), size = 10)
```


## Broken swiss

```{r brokenswiss, webgl=TRUE}
#### Broken swiss ####
n <- 1000

t <- c(
        runif(floor(n / 2),   1.5 * pi, 2.7 * pi),
        runif(ceiling(n / 2), 3.3 * pi, 4.5 * pi)
      )
y <- runif(n, 0, 30)

x <- t * cos(t)
y <- y
z <- t * sin(t)

t_brokenswiss <- t

broken_swiss <- cbind(x,y,z)
# plot3d(broken_swiss[order(t), ], col = rainbow(n), size = 10)
```

Snapshot pour chaque données
```{r allplot, webgl=TRUE}
n <- 1000

mfrow3d(nr = 2,nc = 2,sharedMouse = TRUE)
plot3d(swissroll[order(t_swissroll), ], col = rainbow(n), size = 10)
decorate3d(sub = "1. Swiss roll dataset")

plot3d(helix[order(t_helix), ], col = rainbow(n), size = 10)
decorate3d(sub = "2. Helix dataset")

plot3d(twinpeaks[order(t_twinpeaks),], col = rainbow(n), size = 10)
decorate3d(sub = "3. Twinpeaks dataset")

plot3d(broken_swiss[order(t_brokenswiss), ], col = rainbow(n), size = 10)
decorate3d(sub = "4. Broken swiss dataset")

# par3d(windowRect = c(20, 30, 800, 800))

# snapshot3d("simuldata.png")
```

# 2. Estimation

Vous choisirez deux ou trois techniques de réduction de la dimension d’un jeu de données.
Votre choix des données et méthodes doit être pertinent. Cette partie contient deux composantes:

D’une part la calibration des méthodes (réglage des paramètres tel comme la dimension intrinsèque). 

D’autre part, l’application des méthodes correctement calibrées sur les données simulées pour obtenir une configuration de points qui puisse être représentée dans un espace euclidien.

3 techniques de réduction de la dimension d'un jeu de données au choix:
- PCA
- isomap
- MDS
- tSNE
- Kernel PCA (KPCA)
- LLE


## MDS
```{r}
library(ggplot2)
PlotSwissRoll <- function(CoordPoints, Col = NULL) {
  if (is.null(Col)) {
    Col = 1:nrow(swissroll)
  }
  ggplot(data = data.frame( X = CoordPoints[,1], Y = CoordPoints[,2], Col = Col),
         aes(x = X, y = Y)) + 
    geom_point(aes(colour = Col), size = 5) + guides(color = FALSE)
}

DistSwissRoll <- dist(swissroll)
SwissRollMDS <- cmdscale(DistSwissRoll, k = 2)
PlotSwissRoll(SwissRollMDS)
plot(SwissRollMDS)
```


Estimation 

Kernel-based Correlation Dimension
```{r}
#install.packages("ider")
library(ider)
print(d_swissroll <- convU(swissroll))
print(d_broken_swiss <- convU(broken_swiss))
print(d_helix <- convU(helix))
print(d_twinpeaks <- convU(twinpeaks))

```
