---
title: "Projet Manifold Learning"
author: "HOANG Bich Ngoc, LA Zangda, LEE Chihoon"
date: "14/1/2019"
output: html_document
---
```{r}
rm(list =ls())
```

# 1. Simulation

```{r}
# install.packages("rgl")
library(rgl)
library(knitr)
knit_hooks$set(webgl = hook_webgl)
set.seed(123456)
```

## Swissroll
- $x_{i}$: data point
- $x_{i} = [t_{i}\cos(t_{i}),t_{i}\sin(t_{i}),20q_{i}]$ where $t_{i}=\frac{3\pi}{2}(1+2p_{i})$
2 random numbers: $p_{i}$ et $q_{i}$ sampled from uniform distribution with support [0,1]

```{r swissroll, webgl=TRUE}
#### Swiss roll ####
n <- 1000 # Random position on the parameteric domain.
u <- matrix(runif(2 * n), ncol = 2)

p <- u[,1]
q <- u[,2]

t <- 3 * pi / 2 * (1 + 2 * p)
t_swissroll <- t

x <- -cos(t) * t
y <- 20 * q
z <- sin(t) * t

swissroll <- cbind(x, y , z)
```

## Helix

$x_{i}=[(2+\cos(8p_{i}))\cos(p_{i}),(2+\cos(8p_{i}))\sin(p_{i}),\sin(8p_{i})]$

```{r helix, webgl=TRUE}
n <- 1000

t <- runif(n, 0, 2 * pi)


x <- (2 + cos(8 * t)) * cos(t)
y <- (2 + cos(8 * t)) * sin(t)
z <- sin(8 * t)

t_helix <- t

helix <- cbind(x, y ,z)

```

## Twinpeaks

```{r twinpeaks, webgl=TRUE}
#### Twinpeaks ####

n <- 1000


x <- runif(n, -1, 1)
y <- runif(n, -1, 1)
z <-  sin(pi * x) * tanh(3 * y)

t_twinpeaks <- z

twinpeaks <- cbind(x, y, z)

```

## Broken swiss

```{r brokenswiss, webgl=TRUE}
#### Broken swiss ####
n <- 1000

t <- c(
        runif(floor(n / 2),   1.5 * pi, 2.7 * pi),
        runif(ceiling(n / 2), 3.3 * pi, 4.5 * pi)
      )

y <- runif(n, 0, 30)

x <- -cos(t) * t
y <- y
z <- sin(t) * t

t_brokenswiss <- t

broken_swiss <- cbind(x,y,z)
```

Snapshot pour chaque données
```{r allplot, webgl=TRUE}
n <- 1000

#class, in order
cls <- rep(2:1, each = 1000/4, times = 2)

mfrow3d(nr = 2,nc = 2,sharedMouse = TRUE)
plot3d(swissroll[order(t_swissroll), ], col = cls, size = 10)
decorate3d(sub = "1. Swiss roll dataset")

plot3d(helix[order(t_helix), ], col = cls, size = 10)
decorate3d(sub = "2. Helix dataset")

plot3d(twinpeaks[order(t_twinpeaks),], col = cls, size = 10)
decorate3d(sub = "3. Twinpeaks dataset")

plot3d(broken_swiss[order(t_brokenswiss), ], col = cls, size = 10)
decorate3d(sub = "4. Broken swiss dataset")

# Fixer une taille plus grande piur la fenêtre
# par3d(windowRect = c(20, 30, 800, 800))

# Capture d'écran les graphiques 3D des 4 datasets
# snapshot3d("Rapport Manifold Learing/img/simuldata.png")

```

# 2. Estimation

Vous choisirez deux ou trois techniques de réduction de la dimension d’un jeu de données.
Votre choix des données et méthodes doit être pertinent. Cette partie contient deux composantes:

D’une part la calibration des méthodes (réglage des paramètres tel comme la dimension intrinsèque). 

D’autre part, l’application des méthodes correctement calibrées sur les données simulées pour obtenir une configuration de points qui puisse être représentée dans un espace euclidien.

3 techniques de réduction de la dimension d'un jeu de données au choix:  
  - isomap  
  - tSNE  
  - LLE

## Estimation avec Corrélation Dimension

Kernel-based Correlation Dimension
```{r}
# install.packages("ider")
library(ider)
print(d_swissroll <- convU(swissroll))
print(d_broken_swiss <- convU(broken_swiss))
print(d_helix <- convU(helix))
print(d_twinpeaks <- convU(twinpeaks))

```

Fonction de récupération l'erreur KNN
```{r}
getKnnError <- function(data_manifold, k = 1){
  
  #data_manifold : un dataframe,
  #les dimensions intrinsèque obtenus via les méthodes manifold
  #k : voisin
  
  nr <- nrow(data_manifold)
  nc <- ncol(data_manifold)
  require(class)
  
  #train : mélange les données
  cl <- data_manifold$cls
  fitknn <- knn.cv(data_manifold[, -nc], cl, k = k)
  mat.confusion <- table(fitknn, cl)
  return(1 - sum(diag(mat.confusion)) / nr)
}
```

Créer les dataframes des données avec leurs classes
```{r}
#swiss roll
swissroll.df <- data.frame(swissroll[order(t_swissroll), ], cls = cls)
names(swissroll.df)

#helix
helix.df <- data.frame(helix[order(t_helix), ], cls = cls)
names(helix.df)

#twinpeaks
twinpeaks.df <- data.frame(twinpeaks[order(t_twinpeaks), ], cls = cls)
names(twinpeaks.df)

#broken swiss
broken_swiss.df <- data.frame(broken_swiss[order(t_brokenswiss), ], cls = cls)
names(broken_swiss.df)

rm(swissroll,helix,twinpeaks,broken_swiss)
```

## PCA
```{r pca}
#fonction pour créer les graphiques selon les datasets
plot_PCA <- function(dataset, plot = TRUE, geterrorKNN = TRUE, k = 1){
  res.pca <- prcomp(dataset[, -4], scale = TRUE)
  res.data.df <- data.frame(res.pca$x[, 1:2], cls = cls)
  if (plot) plot(res.pca$x[, 1:2], col = cls, main = sub("*.df", "",  deparse(substitute(dataset))),xlab = "X",ylab = "Y")
  if (geterrorKNN) return (getKnnError(res.data.df, k))
}

par(mfrow = c(2,2))
plot_PCA(swissroll.df)
plot_PCA(helix.df)
plot_PCA(twinpeaks.df)
plot_PCA(broken_swiss.df)

```

## ISOMAP

```{r isomap}
library(vegan)

#fonction pour plot et erreur de KNN
plot_isomap <- function(dataset,ndim,k, plot = TRUE, geterrorKNN = TRUE, kNN = 1){
  d <- dist(dataset[, -4])
  fit <- isomap(d, ndim=ndim, k = k)
  res.data <- fit$points[, 1:ndim]
  res.data.df <- data.frame(res.data, cls = cls)
  if (plot) plot(res.data, col = cls, main=sub("*.df", "",  deparse(substitute(dataset))),xlab = "X",ylab = "Y")
  if (geterrorKNN) return(getKnnError(res.data.df, k = kNN))
}

par(mfrow = c(2,2))
plot_isomap(swissroll.df,ndim = 2,k = 12)
plot_isomap(helix.df,ndim = 1, k = 12)
plot_isomap(twinpeaks.df,ndim = 2, k = 12)
plot_isomap(broken_swiss.df,ndim = 2, k = 12)
```

## LLE
```{r}
library(lle)

plot_lle <- function(dataset, ndim, k ,plot = TRUE, geterrorKNN = TRUE, kNN = 1){
  fit <- lle(dataset[, -4],m = ndim, k = k, ss=FALSE, id=TRUE, v=0.9 )
  res.data.df <- data.frame(fit$Y, cls = cls)
  if (plot) plot(fit$Y, xlab = "X", ylab = "Y",col = cls, main=sub("*.df", "",  deparse(substitute(dataset))))
  if (geterrorKNN) return (getKnnError(res.data.df, k = kNN))
}

par(mfrow = c(2,2))
plot_lle(swissroll.df, ndim = 2, k=15)
plot_lle(helix.df, ndim = 1, k = 15)
plot_lle(twinpeaks.df,ndim = 2, k = 15)
plot_lle(broken_swiss.df, ndim = 2, k = 15)
```


## T-SNE 
```{r tsne}
library(Rtsne)

plot_tsne <- function(dataset,ndim, perplexity = 15, plot = TRUE, geterrorKNN = TRUE, kNN = 1){
  fit <- Rtsne(dataset[, -4], dims = ndim , perplexity = perplexity , pca = FALSE)
  res.data.df <- data.frame(fit$Y, cls = cls)
  if (plot) plot(fit$Y, col = cls, xlab = "X", ylab = "Y", main=sub("*.df", "",  deparse(substitute(dataset))))
  if (geterrorKNN) return(getKnnError(res.data.df, k = kNN))
}

par(mfrow = c(2,2))
plot_tsne(swissroll.df, ndim = 2)
plot_tsne(helix.df, ndim = 1)
plot_tsne(twinpeaks.df, ndim = 2)
plot_tsne(broken_swiss.df, ndim = 2)

```

# 3. Application sur MNIST

```{r}
all    <- as.matrix(read.table("minimnist/data.txt"))
labels <- read.table("minimnist/labels.txt", colClasses = 'integer')

showDigit <- function(line) {
  p <- sqrt(length(line))
  mat <- matrix(as.numeric(line), p)[, p:1] # inverse column order
  image(mat, col = grey(256:1/256))
}

i <- 8; showDigit(all[i, ]); labels$V1[i]; rm(i)

layout(matrix(1:16, ncol = 4))
par(mai = c(0, 0, 0, 0))
for (j in sample(nrow(all), 16)) showDigit(all[j, ])

# Individu moyen 
layout(1)
showDigit(colMeans(all))


all3 <- all[labels == 3, ]

cte <- which(apply(all3, 2, sd) == 0)
pca3 <- prcomp(scale(all3[, -cte]))
plot(pca3$rotation[, 1:2])


identify(pca3$rotation[, 1:2])

ids <- c(249, 289, 359, 435)

layout(matrix(1:4, 2))
showDigit(all3[249, ])
showDigit(all3[289, ])
showDigit(all3[359, ])
showDigit(all3[435, ])
```

